# 求教，现在减资成本法转权益法到底是怎么个处理呢？

提问人：deanezheng 时间：2011-04-05 18:18:19
根据最新的相关准则解释、讲解，现在母公司减资导致对被投资单位由控制变为重大影响，在个别报表和合并报表层面，成本法转权益法到底是怎么个处理呢？
该贴已经同步到 deanezheng的微博

回答人：chenyiwei
基本原则仍然是按解释 4 号第四条的原则处理，即视同处置子公司股权导致丧失控制权。 不知道你对哪一点有疑问，能否把你的问题说具体些？